【裁判字號】    90,毒抗,708
【裁判日期】    901016
【裁判案由】    聲請觀察勒戒
【裁判全文】
臺灣高等法院臺中分院刑事裁定                      九十年度毒抗字第七八號
    抗  告  人
    即  被  告  甲○○
右抗告人即被告因違反毒品危害防制條例案件，不服臺灣南投地方法院中華民國九十
年八月二十四日裁定（九十年度毒聲字第一○○八號），提起抗告，本院裁定如左：
    主    文
抗告駁回。
    理    由
一、按安非他命屬毒品危害防制條例第二條第二項第二款之第二級毒品，施用之者則
    犯同條例第十條第二項之罪，而犯該條項之罪者，檢察官應先將被告送勒戒處所
    觀察、勒戒，其期間不得逾一個月，毒品危害防制條例第二十條第一項定有明文
    ；復按檢察官依上開條文規定命送勒戒處所前段觀察、勒戒處分者，應先向法院
    聲請裁定，觀察勒戒處分執行條例第三條第一項亦著有明文。
二、經查：抗告人即被告甲○○（下稱抗告人）前因施用第二級毒品安非他命，經觀
    察勒戒後，認無繼續施用毒品之傾向，業經臺灣高等法院臺中分院於民國（下同
    ）八十七年十月十四日以八十七年度上訴字第一九八一號、第一九八二號、八十
    七年度上易字第二一八七號、第二一八八號判決諭知免刑確定，惟抗告人復於不
    詳時間、不詳處所施用安非他命，嗣於九十年六月十五日凌晨一時四十分許，在
    南投縣埔里鎮○○路六四六號查獲之事實，業據抗告人於警訊中自白不諱，並有
    詮昕科技股份有限公司出具之濫用藥物尿液檢驗報告在卷可稽，被告於五年內再
    犯毒品危害防制條例第十條第二項第二級毒品罪，故原審法院依臺灣南投地方法
    院檢察署檢察官之聲請，依上開規定裁定命抗告人入勒戒處所觀察、勒戒，核無
    違誤。
三、抗告人抗告意旨略以：抗告人因係行動電話業務員，於九十年六月十五日晚上八
    時許，前往張淑靜之住所（南投縣埔里鎮○○里○○路四之三號）接洽業務，另
    有張淑靜之二名男性友人在場，警方於張淑靜住所查得使用過之三張鋁箔紙，而
    將抗告人等四人一並帶至警察局偵訊。警訊中均無人承認，該承辦員警表示若無
    人承認便無法結案，因此張淑靜及其友人告訴抗告人（你沒吸食，反正你的尿液
    不會有問題，若是他們承認就會被送戒治）又因抗告人確信未有施用毒品，以致
    聽信張淑靜之說詞。而裁定書所載查獲地點為南投縣埔里鎮○○里○○路四之三
    號，案發時確有張淑靜及其二位男性友人在場，且採尿液過程，除張淑靜外，並
    未個別處理等語，指摘原審裁定不當，聲請撤撤原審裁定。惟查：抗告人業於警
    訊時自承施用安非他命（詳見臺灣南投地方法院檢察署九十年度毒偵字第一○八
    二號卷抗告人九十年六月十五日警訊筆錄），且抗告人更於警訊時表示該採集之
    尿液係由抗告人親自排放，並當面封緘，是抗告人經採尿之程序應無違誤，且抗
    告人之尿液經詮昕科技股份有限公司檢驗結果呈有安非他命陽性反應，有詮昕科
    技股份有限公司出具之濫用藥物尿液檢報告在卷可稽，是被告確有施用第二級毒
    品安非他命至堪認定。至於張淑靜及在場之男性友人是否有施用第二級毒品則與
    本件認定抗告人有施用第二級毒品之犯行無涉。又原審裁定記載抗告人於九十年
    六月十五日凌晨一時四十分許，在南投縣埔里鎮○○路六四六號查獲，應係記載
    抗告人經採尿查獲之時間地點，並非記載南投縣埔里鎮○○路六四六號為抗告人
    施用安非他命之地點，原審裁定記載抗告人施用安非他命之時間、地點為不詳時
    間、不詳處所，並無何違誤之處，亦無從以抗告人係在南投縣埔里鎮○○里○○
    路四之三號經警帶回，而認原審法院裁定記載抗告人經查獲施用安非他命地點有
    誤進而為有利於抗告人之認定。綜上所述，抗告人之抗告，為無理由，應予駁回
    。
四、據上論斷，應依刑事訴訟法第四百十二條，裁定如主文。
中      華      民      國      九十     年       十      月     十六   日
                                    臺灣高等法院臺中分院刑事第三庭
                                          審判長法  官  方  艤  駐
                                                法  官  劉  連  星
                                                法  官  胡  忠  文
右正本證明與原本無異。
不得再抗告。
                                                書記官  粘  銘  環
中      華      民      國      九十     年       十      月     十六   日
                                                                        Ｉ


司法院資訊處製作；財團法人民間司法改革基金會備份。
